el: Υλικά κατασκευών > Εργαλεία > Εργαλεία ήλωσης & συρραπτικά: Εργαλεία ήλωσης φινιρίσματος; Εργαλεία ήλωσης σκελετών; Συρραπτικά βαρέως τύπου; Συρραπτικά πιστόλια
lt-LT: Techninė įranga > Įrankiai > Viniakaliai ir segikliai: Apdailos viniakaliai; Karkasų viniakaliai; Didelės galios segikliai; Segikliai
th: ฮาร์ดแวร์ > เครื่องมือ > เครื่องยิงตะปูและเครื่องยิงแม็ก: เครื่องยิงตะปูปิดงาน; เครื่องยิงกรอบ; เครื่องเย็บกระดาษสำหรับงานหนัก; ปืนเย็บกระดาษ
ru: Оборудование и технические изделия > Инструменты > Гвоздезабивные инструменты и степлеры: Гвоздезабивные инструменты для отделочных материалов; Гвоздезабивные инструменты для строительных каркасов; Мощные степлеры; Строительные степлеры
ko: 철물 > 도구 > 네일러/스테이플러: 마감재용 네일러; 프레임용 네일러; 대용량 스테이플러; 스테이플 건
fi: Rakentaminen > Työkalut > Naulapistoolit ja naulaimet: Viimeistelynaulapistoolit; Runkonaulapistooli; Nitojat raskaaseen käyttöön; Naulapyssyt
zh-TW: 硬體 > 工具 > 釘槍: 修剪釘槍; 框架釘槍; 重型訂書機; 手持釘槍
pt-PT: Equipamento > Ferramentas > Pregadoras e agrafadores: Máquinas de pregar; Pregadoras; Agrafadores industriais; Pistola de agrafar
pl: Sprzęt > Narzędzia > Gwoździarki i zszywacze: Gwoździarki wykończeniowe; Gwoździarki ramowe; Zszywacze do dużych obciążeń; Zszywacze ręczne
hr-HR: Željezarija > Alati > Zakivači i klamerice: Završni zakivači; Pištolji za čavle; Velike klamerice; Klamerice
sv: Metallprodukter > Verktyg > Spikpistoler och häftpistoler: Spikpistol för terminationer; Spikpistoler för struktur; Kraftiga häftapparater; Häftpistoler
sk-SK: Náradie > Nástroje > Klincovačky a zošívačky: Klincovačky na povrchy; Klincovačky na konštrukcie; Veľkokapacitné zošívačky; Zošívačky
da: Isenkram > Redskaber > Sømsmede og hæftemaskiner: Finish-sømpistoler; Rammesømpistoler; Kraftige hæftemaskiner; Hæftepistoler
cs: Kutilství a řemeslo > Nářadí a nástroje > Hřebíkovačky a nastřelovací pistole: Dokončovací hřebíkovačky; Rámovací hřebíkovačky; Průmyslové sešívačky; Sponkovačky
de: Heimwerkerbedarf > Werkzeuge > Nagler & Tacker: Finish-Nagler; Rahmennagler; Hochleistungshefter; Handheftpistolen
tr: Hırdavat > Aletler > Çivi Çakıcılar ve Zımbalar: Kaplama Çivi Çakma Makinaları; Çerçeveleme Çivi Çakma Makinaları; Profesyonel Zımbalar; Zımba Tabancaları
nb: Maskinvare > Verktøy > Spikerpistoler og stiftemaskiner: Dykkertpistoler; Spikerpistoler; Kraftige stiftemaskiner; Stiftepistoler
nl: Bouwmaterialen > Gereedschap > Spijker- en nietpistolen: Afwerkspijkerpistolen; Lijstspijkerpistolen; Nietapparaten voor zwaar gebruik; Nietpistolen
ja: DIY用品 > 工具 > 釘打機: フィニッシュネイラ; フレームミング釘打機; 大型ホッチキス; ステープルガン
it: Articoli di ferramenta > Utensili > Sparachiodi e spillatrici: Finitura chiodatrici; Chiodatrici per telai; Cucitrici pesanti; Pistole per punti metallici
fr: Quincaillerie > Outils > Cloueuses et agrafeuses: Cloueuses de finition; Cloueuses à charpente; Agrafeuses robustes; Agrafeuses-cloueuses
sl-SI: Gradbena oprema > Orodja > Žebljalniki in spenjalniki: Zaključni žebljalniki; Žebljalniki za okvirjanje; Spenjači za velike obremenitve; Pištole za spenjanje
ro-RO: Feronerie > Unelte > Pistoale de împușcat cuie și capsatoare: Pistoale de împușcat cuie finisaj; Pistoale de împușcat cuie pentru rame; Capsatoare industrial; Pistoale cu capse
hu: Hardver > Szerszámok > Szegezők és tűzők: Befejező szegezők; Keretező szegezők; Nagy teljesítményű tűzőgépek; Tűzőgépek
bg-BG: Железария > Инструменти > Пирони и телбоди: Пистолети за пирони; Пистолети за пирони за дърво; Професионални такери; Такери
es: Bricolaje > Herramientas > Clavadoras y grapadoras: Clavadoras de acabado; Clavadoras para marcos; Grapadoras de alta resistencia; Pistolas grapadoras
pt-BR: Ferragens > Ferramentas > Máquinas de pregar e grampear: Máquinas de pregar para acabamento; Máquinas de pregar para estrutura; Grampeadores para serviços pesados; Pistolas grampeadoras
zh-CN: 五金/硬件 > 工具 > 敲钉机/打钉机: 装修用敲钉机; 框架用敲钉机; 重型订书机; U 型钉钉枪
en: Hardware > Tools > Nailers & Staplers: Finish Nailers; Framing Nailers; Heavy Duty Staplers; Staple Guns
vi: Phần cứng > Công cụ > Tấm đệm đóng đinh & Máy dập ghim: Súng bắn đinh cỡ nhỏ; Súng bắn đinh cỡ lớn; Bấm kim lớn; Súng bắn đinh móc